

CONTACTO

- +51 936 114 533
- Lima, Perú
- Linkedin

EDUCACIÓN

2024- 2024 UNIVERSIDAD TECNOLOGICA DEL PERÚ - 1 CICLO

• Ingeniería de Software

2020 - 2023 SENATI

 Técnico de Ingeniería de Software con Inteligencia Artificial

HABILIDADES

- PHP
- HTML
- Javascript
- Mysql
- React
- Laravel
- Java
- Github
- Office

CURSOS

- Git y Github Profesional
- Fundamento de Python

ROBERTH TORRES SOLANO

TÉCNICO DE INGENIERÍA DE SOFTWARE CON INTELIGENCIA ARTIFICIAL

PERFIL

Soy un técnico profesional de 20 años, dedicado a utilizar todos los recursos en línea para encontrar soluciones innovadoras y eficaces a problemas complejos en programas y aplicaciones. Mi compromiso con la puntualidad y la calidad en la entrega de trabajos es una de mis principales fortalezas. Además, tengo una gran capacidad de adaptación al entorno laboral, lo que me permite enfrentar desafíos con agilidad y mantener un enfoque orientado a resultados.

EXPERIENCIA LABORAL

PROEMCO S.A.C.

OCT 2024 - NOV 2024

Desarrollador de Software Independiente

 Desarrollé un sistema de compras con generación de reportes en PDF, control de acceso, gestión de proveedores y productos, y dashboard de estadísticas, implementado en el servidor local de la empresa

TRANSCORP INDUSTRIAL S.A.C.

SEP 2024 - NOV 2024

Asistente de Sistemas y Monitoreo

 Responsable de implementar un módulo para validar datos de archivos TXT del sistema SIRE de la SUNAT y mejorar módulos existentes en el ERP POINTER.

EVOLUCIÓN PERÚ

MAR 2024 - JUL 2024

Programador Junior

• Encargado del desarrollo de un sistema para Call Center de Crediscotia, y el desarrollo de la base de datos.

BYMA-VE INNOVATION

DEC 2023 - NOV 2024

Programador Backend

 Responsable en el desarrollo backend, para el sistema Bytransload
2.0, con el desarrollo de la base de datos e implementación de bucles en amazon S3 para archivos.

BYMA-VE INNOVATION

FEB 2023 - SEPT 2023

Programador Backend

 Responsable de liderar el desarrollo backend del sistema de gestión de transporte Bytransload, incluyendo la creación y optimización de la base de datos. Implementé la API de Google Drive para mejorar la integración y asegurar la eficiencia y funcionalidad del sistema.